---
title: "lista5"
format: pdf
editor: visual
---

```{r}
library(DBI)
library(RSQLite)

# Conecta/Cria o arquivo
con <- dbConnect(RSQLite::SQLite(), "me315.sqlite")
```

# Qual seria a nova área (em acres) de cada reserva natural caso sua área atual fosse aumentada em 20%? Apresente o nome da reserva, a área atual e a nova área após o aumento.
```{sql connection=con}
SELECT PNAME, ACRES AS CURRENT_ACRES, ACRES * 1.20 AS NEW_ACRES
FROM PRESERVE;
```
# Qual seria a área de cada reserva natural se sua área atual fosse reduzida para um terço do tamanho atual? Apresente o nome da reserva, a área atual em acres e a área ajustada em acres.
```{sql connection=con}
select pname, acres, acres/3 as Acres_Ajustado
from preserve

```
# Para todas as reservas naturais, apresente o nome da reserva e sua taxa de entrada atual. Apresente também uma taxa ajustada, calculada adicionando US$ 50,00 à taxa atual e, em seguida, dividindo o resultado por 2.
```{sql connection=con}
select pname, fee, fee +2, (fee+2)/2
from preserve

```
# Apresente os valores médio, máximo e mínimo de ACRES para todas as reservas naturais localizadas no Arizona.
```{sql connection=con}
select avg (acres), min (acres), max (acres)
from preserve
where state = 'AZ'

```

# Apresente o primeiro nome de reserva em ordem alfabética.
```{sql connection=con}
select min(pname)
from preserve 
order by pname

```

# Desconsidere as taxas de entrada iguais a zero. Quantas taxas de entrada distintas existem na tabela `PRESERVE`?
```{sql connection=con}
select count(distinct fee) as Contagem
from preserve
where fee <>0

```
# Escreva uma instrução `SELECT` que demonstre que `PNAME`  não contém atualmente valores duplicados.
```{sql connection=con}
SELECT PNAME, COUNT(*) AS TOTAL
FROM PRESERVE
GROUP BY PNAME
HAVING COUNT(*) > 1;

```

# Suponha que você pretenda estabelecer uma nova política para o cálculo das taxas de entrada. Cada reserva natural cobrará uma taxa de US$ 0,02 por acre. Qual será a taxa média de entrada das reservas naturais localizadas no Arizona?
```{sql connection=con}
SELECT acres, fee, acres*0.02 as new_fee, AVG(ACRES * 0.02) AS AVG_NEW_FEE
FROM PRESERVE
where state = 'AZ'

```
# Suponha que o salário de cada funcionário seja aumentado em 10%. Apresente o número do funcionário, seu nome, salário antigo e novo salário. A tabela resultante deve ter quatro colunas denominadas `ENO`, `ENAME`, `OLDSALARY` e `NEWSALARY`. Ordene o resultado pelo novo salário.
```{sql connection=con}
select eno, ename, salary as oldsalary, salary*1.1 as newsalary
from employee
order by newsalary

```
# Modifique o exercício anterior. Apresente apenas os registros dos funcionários cujo novo salário seja superior a US$ 2.000,00.
```{sql connection=con}

select eno, ename, salary as oldsalary, salary*1.1 as newsalary
from employee
where newsalary > 2000
order by newsalary
```

# Apresente a soma, a média, o valor máximo e o valor mínimo de todos os valores de SALARY.
```{sql connection=con}
select sum(salary), avg(salary), max(salary), min(salary)
from employee
```

# Quantos funcionários trabalham no Departamento 20?
```{sql connection=con}
select count(dno)
from employee
where dno = 20

```
# Quantos departamentos possuem funcionários?
```{sql connection=con}
select count(distinct dno)
from employee
```
```{sql connection=con}
select *
from employee

```
```{r}

Sys.setenv(TZ = "America/Sao_Paulo")
Sys.time()
```




