---
title: "ME315_LAB02 - Processamento de Bases de Dados em Lote"
author: "Alessandro Silva - 236928"
format: pdf
editor: visual
---

```{r setup, message=FALSE, warning=FALSE}
library(readr)
library(dplyr)
```

## Questão 1:

Para calcular um percentual de atraso por grupo (dia, mês, companhia), não é necessário guardar todas as observações, basta, pra cada grupo, manter:

- `n_atraso`: número de voos com `ARRIVAL_DELAY > 10`;
- `n_total`: número total de voos válidos naquele grupo.

Com essas duas contagens por lote, é possível somar entre lotes e só depois calcular o percentual final, sem precisar manter os dados brutos em memória.

## Questão 2:

```{r getStats}
getStats <- function(input, pos) {
  input %>%
    filter(AIRLINE %in% c("AA", "DL", "UA", "US")) %>%
    filter(!is.na(YEAR), !is.na(MONTH), !is.na(DAY), !is.na(ARRIVAL_DELAY)) %>%
    group_by(YEAR, MONTH, DAY, AIRLINE) %>%
    summarise(
      n_atraso = sum(ARRIVAL_DELAY > 10, na.rm = TRUE),
      n_total  = n(),
      .groups  = "drop"
    )
}
```

## Questão 3:

```{r leitura_chunked, message=FALSE, warning=FALSE}
col_types_flights <- cols_only(
  YEAR          = col_integer(),
  MONTH         = col_integer(),
  DAY           = col_integer(),
  AIRLINE       = col_character(),
  ARRIVAL_DELAY = col_integer()
)

stats_parcial <- read_csv_chunked(
  file      = "flights.csv",
  callback  = DataFrameCallback$new(getStats),
  chunk_size = 100000,
  col_types = col_types_flights
)
```

## Questão 4

```{r computeStats}
computeStats <- function(stats_parcial) {
  stats_parcial %>%
    group_by(YEAR, MONTH, DAY, AIRLINE) %>%
    summarise(
      n_atraso = sum(n_atraso),
      n_total  = sum(n_total),
      .groups  = "drop"
    ) %>%
    mutate(
      Data = as.Date(sprintf("%04d-%02d-%02d", YEAR, MONTH, DAY)),
      Perc = n_atraso / n_total
    ) %>%
    rename(Cia = AIRLINE) %>%
    select(Cia, Data, Perc)
}

stats_final <- computeStats(stats_parcial)
stats_final
```

## Questão 5:

```{r pacotes_calendario, message=FALSE, warning=FALSE}
library(ggcal)      
library(ggplot2)
pal <- scale_fill_gradient(low = "#4575b4", high = "#d73027")
```

```{r baseCalendario}
baseCalendario <- function(stats, cia) {
  sub <- stats %>% filter(Cia == cia)
  ggcal(sub$Data, sub$Perc)
}

cAA <- baseCalendario(stats_final, "AA")
cDL <- baseCalendario(stats_final, "DL")
cUA <- baseCalendario(stats_final, "UA")
cUS <- baseCalendario(stats_final, "US")
```

### American Airlines (AA)

```{r calendario_AA}
cAA + pal + ggtitle("American Airlines - Percentual de atrasos na chegada (2015)")
```

### Delta Airlines (DL)

```{r calendario_DL}
cDL + pal + ggtitle("Delta Airlines - Percentual de atrasos na chegada (2015)")
```

### United Airlines (UA)

```{r calendario_UA}
cUA + pal + ggtitle("United Airlines - Percentual de atrasos na chegada (2015)")
```

### US Airways (US)

```{r calendario_US}
cUS + pal + ggtitle("US Airways - Percentual de atrasos na chegada (2015)")
```

```{r}
Sys.setenv(TZ = "America/Sao_Paulo")
Sys.time()
```
